

Bernardo Mondragón Brozon

Actuario & Desarrollador Full-stack

### Detalles

Ciudad de México, México +52 1 55 3559 2033

**NACIONALIDAD** Mexicana

## Sitios



https://github.com/BernardoMB



in https://www.linkedin.com/in/bernardo

A https://independent.academia.edu/Be

# Habilidades

- Analítico y flexible en la solucion de
- Capacitado para manejar problemas de alto nivel técnico

# Programación

**Lenguajes:** TypeScript, JavaScript, C#, Objective C, RMarkdown, Bookdown, MatLab, Maple, LaTeX, HTML5, CSS, SCSS.

Fameworks: Angular, NodeJS, Express, NestJS, ReactJS, Redux, Blazor Server, Blazor WebApp, .Net Framework, .Net, TypeORM, Angular Material, Bootstrap,

Bases de datos: MongoDB, PostgreSQL,

Cloud: Microsoft Azure, Amazon Web Services, Google Cloud, Azure DevOps, Heroku, Netlify, Twilio, SendGrid, Stripe,

# Idiomas

## **Perfil**

Hombre trabajador con amplia experiencia en desarrollo full stack y un historial en la insdustria de las tecnologías de la información. Experto en teoría de seguros, gestión de riesgos, desarrollo de software, inteligencia comercial y desarrollo de productos. Profesional analítico enfocadao en Matemáticas Aplicadas para evaluar el riesgo en seguros, finanzas y otras industrias y profesiones. Igualmente calificado para el desarrollo de aplicaciones y sistemas.

Me considero un actuario totalmente calificado que tiene la confianza para trabajar por iniciativa propia y con la capacidad de desempeñar un papel clave dentro de una empresa líder. Aprendo rápido y puedo equilibrar la teoría con soluciones prácticas.

# Visita bernardomondragon.net

### Educación

Licenciatura en Actuaría AGO 2013 - AGO 2018

Instituto Tecnológico Autónomo de México (ITAM)

Matemáticas y métodos estadísticos para administrar el riesgo en los seguros, las finanzas y en otras industrias y profesiones.

Diplomado de Seguros OCT 2021 - On

Diploma de Solvency II NOV 2020 - FEB 2021 Universidad Nacional Autónoma de México (UNAM)

# Experiencia

Desarrollador Full-stack NOV 2020 - PRESENTE

Zurich Compañia de Seguros, CDMX

Desarrollo .Net del sistema de administración de fianzas en Zurich Norte America. Análisis financiero y de suscripción de riesgos, automatización para suscripción y manejo de cuentas. Desarrollo y soporte de sistema de suscripción y emisión de pólizas internacionales.

Tecnologías: .Net, Blazor, Entity Framework, SQL Server, Git, Bitbucket, Jira, Jfrog, Redis, Dynatrace Jenkins, Linux VMs, Figma.

Cofundador ENE 2019 - PRESENTE

Kalyptio.com

Diseño y ejecuto la estrategia para desarollar software de la mejor calidad para mis clientes. Superviso que se desarollen los sistemas con las mejores prácticas de la industria. He satisfecho a más 30 clientes proveyéndolos con software que se ajusta a sus necesidades.

#### Desarrollador Lead

ENE 2014 - DIC 2018 Neolinx de México SA. de CV., CDMX

Desarrollé e implementé sistemas operados por la PGR y el CISEN para la manipulación y análisis de datos generados por la red de telecomunicaciones en México para garantizar la seguridad nacional. He ayudado a prevenir miles de crímenes y a salvar cientos de vidas.

He limpiado, guardado y analizado en bases de datos más de 700 millones de registros de telecomunicaciones en diferentes formatos aleatorios mediante un programa inteligente.

#### **Desarrollador** *Full Stack* ENE 2013 - DIC 2013

Grupo Koomkin SA. de CV., CDMX

Mejoré las tasas de conversión de clientes potenciales de los usuarios analizando los datos provenientes de sus campañas de marketing digital.

Aumenté la generación de clientes potenciales diseñando mejores flujos e interfaces de las aplicaciones aumentando las ventas de más de 40+ clientes.

Producer ENE 2012 - AGO 2013

**Ecorise Youth Innovations NPO, Austin TX** 

Pedagogo, diseñador y productor de contenido educacional interactivo y animado para ebooks. Animé mas de 40 videos educacionales para cientos de alumnos de educación primaria.

# **Ind**ependiente

Instructor ENE 2019 - PRESENTE

**CDMX** 

Imparto cursos online a estudiantes que quieren empezar en el mundo de la programación. He dado cientos de clases de programación; desde programación orientada a objetos, y programación web hasta algoritmos de cálculo numérico y uso de software estadístico.

# Logros

#### Producto de seguros contra la falla del DIU MAY 2019

**CDMX** 

He desarrollado un modelo para administrar el riesgo existente en la colocación del DIU (Dispositivo Intra Uterino) para el desarrollo de un producto de seguros innovador que proteje de una pérdida económica a las personas que corren el riesgo de que falle el dispositivo.

He calculado la prima de riesgo y percentil, reserva matemática, valores póliza, márgenes de riesgo y utilidad, y otras medidas actuariales bajo el marco de Solvencia II para asegurar la sustentabilidad del producto aun en desarrollo.

#### Nombramiento juez y asesor de UNAMxHacks OCT 2018

CDMX, Ciudad Universitaria

Además de haber participado en numerosos Hackathones, fui seleccionado juez y asesor del concurso UNAMxHacks organizado por la Universidad Nacional Autónoma de México (UNAM). Ayudé a cientos de contendientes (estudiantes y profesionales) a implementar y seleccionar tecnologías para completar los desafíos del evento.